臺灣臺東地方法院刑事判決　　　　　　　 96年度訴字第132號
公　訴　人　臺灣臺東地方法院檢察署檢察官
被　　　告　乙○○
　　　　　　　　　　(現於臺灣臺東監獄執行中)
上列被告因毒品危害防制條例案件，經檢察官提起公訴 (96年度
毒偵字第133號)，被告於本院準備程序進行中就被訴事實為有罪
之陳述，經本院合議庭裁定由受命法官獨任進行簡式審判程序，
並判決如下:
    主  文
乙○○施用第一級毒品，累犯，處有期徒刑壹年，扣案之針筒壹
支、塑膠鏟子壹支、夾鏈袋壹只均沒收之；又施用第二級毒品，
累犯，處有期徒刑柒月；應執行有期徒刑壹年陸月，扣案之針筒
壹支、塑膠鏟子壹支、夾鏈袋壹只均沒收之。
    犯罪事實及理由
一、犯罪事實：
(一)乙○○於民國83年、85年間，因肅清煙毒條例、麻醉藥品管
    理條例及竊盜案件，分別經臺灣臺中地方法院以84年度訴字
    第34號、臺灣高等法院臺中分院以86年度上易字第703號判
    處有期徒刑5年6月、4月及8月確定，於93年12月31日縮刑期
    滿執行完畢。又前因施用毒品案件，經觀察、勒戒後，認有
    繼續施用毒品之傾向，由臺灣高雄地方法院以89年度毒聲字
    第9712號裁定令入戒治處所強制戒治後，再經臺灣高雄地方
    法院檢察署檢察官於90年12月21日以90年度戒毒偵字第1368
    號為不起訴處分確定。再因連續施用第一級毒品及施用第二
    級毒品案件，經本院以95年度訴字第180號判處有期徒刑10
    月確定，現正執行中、詎仍不知悔改，明知海洛因、甲基安
    非他命分屬毒品危害防制條例第2條第2項第1款、第2款所列
    之第一級毒品和第二級毒品，未經許可，不得非法持用、施
    用。竟基於施用第一級毒品海洛因及第二級毒品甲基安非他
    命之犯意，於96年2月24日之前3日某時許，在臺東縣卑南鄉
    ○○村○○路89號住處內，以針筒注射方式，施用第一級毒
    品海洛因1次，及以玻璃球燒烤吸食煙霧方式，施用第二級
    毒品甲基安非他命 (起訴書誤載為安非他命)1 次。經警於
    同月24日19時許，在臺東縣臺東市○○街112號前查獲，並
    扣得其所有供施用海洛因所用之注射針筒1支、塑膠鏟子1支
    及夾鏈袋1只，而乙○○同日經警採尿送驗結果，尿液中呈
    甲基安非他命及嗎啡之陽性反應，始悉上情。
(二)案經臺東縣警察局臺東分局報請臺灣臺東地方法院檢察署檢
    察官偵查起訴。
二、認定犯罪事實所根據之證據及理由：
(一)被告於警詢、偵查中、本院準備程序及審理時自白前揭前揭
    之犯行。
(二)臺東縣警察局臺東分局96年度偵辦毒品案件尿液採集代碼一
    覽表及慈濟大學濫用藥物檢驗中心檢驗總表各1紙: 證明被
    告於96年2月24日下午7時許，在臺東縣警察局臺東分局採集
    其尿液送驗後，檢出尿中含有甲基安非他命及嗎啡成分，並
    判定為安非他命類及鴉片類陽性反應。
(三)臺東縣警察局臺東分局搜索扣押筆錄、扣押物品目錄表各1
    份及現場照片8張: 證明被告同意警方搜索其所有車號7068-
    JN號自小客車，並扣得注射針筒1支、塑膠鏟子1支及夾鏈袋
    1只之事實。
(四)被告有犯罪事實欄所載觀察勒戒、強制戒治及科刑執行之前
    科，有臺灣高等法院被告前案紀錄表1份在卷可稽。
(五)由上述各節參互佐證，被告自白核與事實相符，應堪採信，
    本件事證明確，被告犯行堪以認定，應依法論科。
三、論罪與科刑:
(一)本件被告乙○○所犯係死刑、無期徒刑、最輕本刑為3年以
    上有期徒刑以外之罪，亦非高等法院管轄之第一審案件，而
    被告於本院行準備程序中就被訴事實為有罪之陳述，經告知
    被告簡式審判程序之旨並聽取當事人意見後，本院合議庭依
    刑事訴訟法第273條之1第1項規定，裁定由受命法官獨任進
    行簡式審判程序，合先敘明。
(二)按海洛因及甲基安非他命係屬毒品危害防制條例第2條第2項
    第1款、第2款所列之第一級毒品、第二級毒品，不得非法持
    用、施用。是核被告乙○○所為，係犯毒品危害防制條例第
    10條第1項之施用第一級毒品罪及同條第2項之施用第二級毒
    口罪。其施用前非法持有第一級毒品及第二級毒品之低度行
    為，為施用之高度行為所吸收，不另論罪。又被告所犯上開
    2罪，犯意各別，罪名互殊，應分論併罰。再被告有如犯罪
    事實欄所載之犯罪科刑及執行情形，有臺灣高等法院被告前
    案紀錄表1份在卷足佐，其於有期徒刑執行完畢後，5年內故
    意再犯有期徒刑以上之罪，為累犯，應依刑法第47條第1項
    之規定，加重其刑。爰審酌被告一再觸犯施用毒品罪，顯見
    其自制力薄弱，惡行非輕，惟因施用毒品均僅係戕害其自己
    身心並無加害他人，及犯罪後坦承犯行，態度尚可等一切情
    狀，分別量處如主文所示之刑，並定其應執行之刑，以資懲
    儆。扣案之注射針筒1支、塑膠鏟子1支及夾鏈袋1只，為被
    告所有供施用海洛因犯罪所用，應依刑法第38條第1項第2款
    規定宣告沒收之。
四、據上論斷，應依刑事訴訟法第273條之1第1項、第299條第1
    項前段，毒品危害防制條例第10條第1項、第2項，刑法第11
    條前段、第47條第1項、第51條第5款、第38條第1項第2款，
    判決如主文。
本案經檢察官甲○○到庭執行職務。
中　　華　　民　　國　　96　　年　　6　　月　　15 　　日
                  刑事第二庭    法  官  曾宗欽
以上正本證明與原本無異。
如不服本判決，應於判決送達後10日內向本院提出上訴狀（須附
繕本）。
「切勿逕送上級法院」
                                書記官　沈茜庭
中　　華　　民　　國　　96　　年　　6　　月　　15 　　日
附錄本案論罪科刑法條全文：
毒品危害防制條例第10條
施用第一級毒品者，處6月以上5年以下有期徒刑。
施用第二級毒品者，處3年以下有期徒刑。
